【裁判字號】    94,訴,2413
【裁判日期】    950213
【裁判案由】    偽造文書等
【裁判全文】
臺灣板橋地方法院刑事判決              94年度訴字第2413號
公  訴  人  臺灣板橋地方法院檢察署檢察官
被      告  甲○○
            乙○○
上列被告等因偽造文書案件，經檢察官提起公訴（九十四年度偵
字第二九二號），本院依簡式審判程序判決如下：
    主  文
甲○○共同行使偽造私文書，足以生損害於他人，處有期徒刑
月，如易科罰金，以佰元折算壹日，緩刑貳年。如附表編號一
所示偽造之印文及其印章，均沒收。
乙○○共同連續行使偽造私文書，足以生損害於他人，處有期徒
刑肆月，如易科罰金，以佰元折算壹日，緩刑貳年。
    事  實
一、甲○○（原名陳甲○○，於民國九十三年二月十八日更名）
    、乙○○（原名顏慧珍，於九十三年十二月二日更名）分別
    於九十一年十二月間、九十二年一月間，因急需現金，然因
    信用不佳或欠缺資力證明而無法向金融機構現金卡，適見方
    建台、黃淑菁、賴采憶（原名賴珮瑜）、王冠群、游淑筠、
    李永裕、陳德銘等人所組成對外以「昇陽國際有限公司」名
    義招攬申辦現金卡等業務之犯罪集團（以下簡稱方建台集團
    。又方建台、黃淑菁、王冠群經本院另案通緝中；賴采憶、
    游淑筠、陳德銘涉案部分經本院各判處有期徒刑一年，均緩
    刑五年確定；另李永裕涉案部分現由本院以九十四年度簡上
    緝字第三號審理中）在報紙上刊登「10萬至20萬、證件融資
    、輕鬆簡便、每月分期攤還、0000000000」、「分期轉現、
    10萬元」等小額借款之分類廣告，即各自與方建台集團成員
    聯絡後，渠等均明知並未在附表所示之公司行號任職，亦未
    自附表所示公司行號取得任何薪資，或明知自己實際年薪、
    任職期間，實際上較偽造之信用證明文件為低，未達准予申
    辦現金卡之資格，竟各自與方建台集團成員基於共同行使偽
    造私文書、特種文書及意圖為自己不法所有之概括犯意聯絡
    ，約定以每件現金卡核撥金額之一至三成並加計手續費為代
    價，由方建台集團成員協助辦理現金卡申辦事宜，渠等即分
    別提供個人基本資料及身分證，供方建台集團成員偽造如附
    表所示公司行號之在職證明、薪資明細表、各類所得扣繳暨
    免扣繳憑單（下稱扣繳憑單），並由方建台利用不知情之位
    在臺北縣永和市○○路一帶之印章店，偽刻如附表所示之公
    司暨負責人印章後，交由賴采憶蓋用印文於前開偽造之在職
    證明、薪資明細表上，復由陳德銘、王冠群及李永裕等人持
    上述偽造文件，向附表所示之銀行，分別以甲○○及乙○○
    等客戶名義申辦現金卡，而連續行使上述偽造私文書及特種
    文書，致使各銀行行員誤以為甲○○、乙○○符合現金卡之
    形式申辦資格而陷於錯誤，而分別核准甲○○、乙○○所為
    之現金卡申請，進而分別交付現金卡，以上所為均足以生損
    害於附表所示之公司暨負責人及各該銀行。嗣於九十二年一
    月二十日十八時許，經警持搜索票至「昇陽國際有限公司」
    所在地之臺北縣永和市○○路一號十五樓之三及同址十五樓
    之七進行搜索，扣得偽造之不實資料三十份、行動電話（含
    ＳＩＭ卡）十六具，銀行存摺二十九本、宣傳單二百八十五
    張、電腦、印表機、護貝機、工具各一組、偽造公司暨負責
    人印章共一百十組、報紙分類廣告紀錄一本、空白扣繳憑單
    半箱等物，始循線查知上情。
二、案經臺灣板橋地方法院檢察署檢察官簽分後偵查起訴。
    理  由
一、本院於準備程序進行中，被告甲○○、乙○○就被訴事實為
    有罪之陳述，經告知被告二人簡式審判程序之旨，並聽取公
    訴人及被告二人之意見後，裁定進行簡式審判程序。
二、訊據被告甲○○、乙○○對於前揭行使偽造文書、行使偽造
    特種文書及詐欺取財之犯罪事實，在本院審理時均坦承不諱
    ，並經共犯方建台、王冠群、賴采憶、黃淑菁、游淑筠、李
    永裕、陳德銘等人於警詢時供述屬實。此外，復有如附表所
    示之偽造之在職證明、薪資明細表及扣繳憑單附卷可稽，並
    有臺灣土地銀行雙和分行九十四年十二月二十二日雙和放字
    第０九四０００三四六一號函暨所附甲○○、乙○○申請資
    料等件在卷足憑，以及如事實欄所載之物品扣案足資佐證。
    堪認被告甲○○、乙○○前開自白與事實相符。是本件事證
    明確，被告甲○○、乙○○之前開犯行，均洵堪認定，應予
    依法論科。
三、按在職證明書、薪資明細表係關於當事人服務、能力之證明
    ，屬刑法第二百十二條之特種文書；另扣繳憑單則係扣繳義
    務人記載納稅義務人扣繳稅額情形，供申報稅捐之文書，自
    屬刑法第二百十條之私文書。查被告甲○○、乙○○均明知
    並未在附表所示之公司行號任職，亦未自附表所示公司行號
    取得任何薪資，或明知自己實際年薪、任職期間，實際上較
    偽造之信用證明文件為低，未達准予申辦現金卡之條件，竟
    意圖為自己不法所有，分別以行使偽造扣繳憑單、在職證明
    書及薪資明細表之詐騙方式申請現金卡，致附表所示各該銀
    行誤認渠等條件符合而核發現金卡供各該被告使用，自足以
    生損害於附表所示之各公司、負責人及各該銀行核發現金卡
    之正確性。是核被告甲○○、乙○○所為，均係犯刑法第二
    百十六條、第二百十條之行使偽造私文書罪、同法第二百十
    六條、第二百十二條之行使偽造特種文書罪，同法第三百三
    十九條第一項之詐欺取財罪。又渠等偽造如附表所示公司大
    小章，及將各印章蓋用於偽造之薪資明細表及在職證明書上
    ，其偽造印章、印文之行為均屬偽造私文書之部分行為，不
    另論罪；再渠等偽造私文書、特種文書後復持以行使，偽造
    之低度行為應為行使之高度行為所吸收，亦均不另論罪。又
    起訴書就被告甲○○、乙○○所犯刑法第二百十六條、第二
    百十二條之行使偽造特種文書罪嫌，誤載係犯刑法第二百十
    六條、第二百十五條之行使業務上登載不實文書罪嫌，惟此
    業經蒞庭檢察官在本院審理時當庭更正，附此敘明。再被告
    甲○○、乙○○分別與方建台、賴珮瑜、王冠群、黃淑菁、
    游淑筠、李永裕、陳德銘等七人間，具有犯意聯絡及行為分
    擔，為共同正犯。又渠等利用不知情之刻印店偽刻如附表所
    示各公司暨負責人之印章，係屬間接正犯。復查，被告乙○
    ○所為二次行使偽造私文書之犯行，時間緊接，方法相同，
    所犯係構成要件相同之罪名，顯係基於概括犯意反覆為之，
    為連續犯，應依刑法第五十六條之規定以一罪論，並加重其
    刑。再被告甲○○、乙○○分別以一行使行為同時觸犯行使
    私文書罪及行使偽造特種文書罪，係一行為觸犯數罪名，為
    想像競合犯，應依刑法第五十五條之規定從一重論以行使偽
    造私文書罪處斷。又被告甲○○、乙○○分別所為行使偽造
    私文書罪、詐欺取財罪間，有方法目的之牽連關係，應依刑
    法第五十五條之規定從一重之行使偽造私文書罪處斷。爰審
    酌被告甲○○、乙○○之素行、犯罪之動機、目的、手段、
    犯罪所生之損害，及渠等事後還款情形，及犯罪後均坦承犯
    行，態度良好等一切情狀，分別量處如主文所示之刑，並均
    諭知易科罰金之折算標準，以資懲儆。末查，被告甲○○、
    乙○○二人前均未曾受有期徒刑以上刑之宣告，有渠等之臺
    灣高等法院被告前案紀錄表各一份附卷可按，渠等因一時失
    慮，偶罹刑典，但事後已坦承犯行，深具悔意，經此審判程
    序暨科刑判決後，當均已應知警惕，信無再犯之虞，本院因
    認對渠二人所宣告之刑，均以暫不執行為適當，爰均依刑法
    第七十四條第一款併予宣告緩刑二年，以啟自新。
三、被告甲○○、乙○○所行使偽造之文書均已持交各該銀行持
    有，已因行使而非屬渠等所有，自毋庸諭知沒收。惟如附表
    備註欄所示之在職證明書、薪資明細表上偽造之印文及其印
    章，均屬偽造之印文、印章，爰依刑法第二百十九條規定諭
    知沒收。
據上論斷，應依刑事訴訟法第二百七十三條之一第一項、第二百
九十九條第一項前段，刑法第二十八條、第五十六條、第二百十
六條、第二百十條、第二百十二條、第三百三十九條第一項、第
五十五條、第四十一條第一項前段、第七十四條第一款、第二百
十九條，罰金罰鍰提高標準條例第一條前段、第二條，判決如主
文。
本案經檢察官葉志飛到庭執行職務。
中    華    民    國    95    年    2     月    13    日
                  刑事第八庭  法  官  王士珮
以上正本證明與原本無異
如不服本判決應於送達後10日內向本院提出上訴狀
                              書記官  程欣怡
中    華    民    國    95    年    2     月    13    日
附錄本案論罪科刑法條全文：
中華民國刑法第二百十條
偽造、變造私文書，足以生損害於公眾或他人者，處五年以下有
期徒刑。
中華民國刑法第二百十二條
偽造、變造護照、旅券、免許證、特許證及關於品行、能力服務
或其他相類之證書、介紹書，足以生損害於公眾或他人者，處一
年以下有期徒刑、拘役或三百元以下罰金。
中華民國刑法第二百十六條
行使第二百十條至第二百十五條之文書者，依偽造、變造文書或
登載不實事項或使登載不實事項之規定處斷。
中華民國刑法第三百三十九條
意圖為自己或第三人不法之所有，以詐術使人將本人或第三人之
物交付者，處五年以下有期徒刑、拘役或科或併科一千元以下罰
金。
以前項方法得財產上不法之利益或使第三人得之者，亦同。
前二項之未遂犯罰之。
附表：
┌──┬───┬──────┬──────┬─────┬────┬──────┐
│編號│姓  名│被偽造任職公│被偽造之文件│經申請現金│申請現金│  備    註  │
│    │      │司名稱暨負責│            │卡之銀行  │卡之時間│（應沒收之偽│
│    │      │人姓名      │            │          │        │造印文）    │
├──┼───┼──────┼──────┼─────┼────┼──────┤
│ １ │甲○○│東良醫療儀器│(1)在職證明  │臺灣土地銀│九十一年│在職證明書、│
│    │      │有限公司、楊│(2)扣繳憑單  │行雙和分行│十二月十│薪資明細表上│
│    │      │月美        │(3)薪資明細表│          │六日    │偽造東良醫療│
│    │      │            │            │          │        │儀器有限公司│
│    │      │            │            │          │        │及楊月美之印│
│    │      │            │            │          │        │文共捌枚。  │
├──┼───┼──────┼──────┼─────┼────┼──────┤
│ ２ │乙○○│亞山資訊有限│(1)在職證明  │臺灣土地銀│九十二年│無          │
│    │      │公司、陳麗安│(2)扣繳憑單  │行雙和分行│一月十三│            │
│    │      │            │(3)薪資明細表│、大眾商業│日      │            │
│    │      │            │            │銀行中和分│        │            │
│    │      │            │            │行        │        │            │
└──┴───┴──────┴──────┴─────┴────┴──────┘


司法院資訊處製作；財團法人民間司法改革基金會備份。
